【裁判字號】    98,基小,462
【裁判日期】    980629
【裁判案由】    清償債務
【裁判全文】
臺灣基隆地方法院基隆簡易庭小額民事判決
原      告  羅凱實業股份有限公司
法定代理人  甲○○
訴訟代理人  丙○○
被      告  乙○○
訴訟代理人  陳光政
上列當事人間請求清償債務事件，本院於民國98年6月15日言詞
辯論終結，判決如下：
           主  文
被告應給付原告新臺幣伍萬柒佰拾陸元，及自民國九十八年三月
十八日起至清償日止，按年利率百分之五計算之利息。
訴訟費用新臺幣壹仟元由被告負擔。
本判決得假執行。
       事實及理由要領
一、原告起訴主張：
   (一)被告先後於民國97年6月5日、6日、12日及27日，向原告訂
     購燈具、燈飾（下稱系爭燈具），價金合計新臺幣（下同
     ）50,716元（計算式：14,384元＋17,352元＋17,410元＋
     1,  570元＝50,716元），並分別經被告指定送至其當時承
     攬工程之現場即臺北縣板橋市○○路○段315號34樓之5及
     臺北縣中和市○○路89號1樓二址進行安裝。詎被告迄今均
     未給付上開燈具之價金，且迭經催討被告均置之不理，為
     此提起本件訴訟，並聲明如主文第1項所示。
   (二)對被告抗辯所為陳述略以：
     1.原告送至臺北縣板橋市○○路○段315號34樓之5安裝之
       燈具中，原告已先扣除有瑕疵燈具部分之價金而不再向
       被告請求；至於主燈之部分並無瑕疵，僅係因被告設計
       不良而無法安裝，且原告曾向被告詢問是否欲更換燈具
       ，被告對此不置可否，嗣後卻以定作人已自行購買主燈
       為由，要求原告負擔該主燈之費用，自屬無理。
     2.原告受被告指示送至桃園縣楊梅鎮「翁公館」安裝之嵌
       燈並無瑕疵，且此部分之價金亦非本件原告請求之範圍
       。至於，本件臺北縣中和市○○路89號1樓所安裝之嵌燈
       亦無瑕疵，而被告抗辯稱前開嵌燈之外蓋無法密合乙情
       ，原告曾與被告協商並表明願意更換燈具，惟被告卻堅
       持不換該燈具；嗣經兩造達成協議，始以雙面膠將前開
       嵌燈之外蓋安裝完成，故被告抗辯因燈具有瑕疵，而拒
       絕給付價金云云，顯無理由。
二、被告則答辯略以：被告向原告訂購並送至臺北縣板橋市○○
    路○段315號34樓之5所安裝之燈具中，主燈部分因缺少零件
    及安裝底座而無法安裝；另被告向原告訂購並送至桃園縣楊
    梅鎮「翁公館」及本件臺北縣中和市○○路89號1樓所安裝
    之嵌燈，均因燈具設計不良致使其外蓋無法密合。是被告向
    原告所訂購之上開燈具均有瑕疵，被告得依民法第359條規
    定向原告請求減少價金云云，並聲明：(一)原告之訴駁回。
    (二)如受不利之判決，願供擔保免為假執行。
三、經查，被告先後於97年6月5日、6日、12日及27日，向原告
    訂購燈具、燈飾，價金計50,716元（計算式：14,384元＋
    17,352元＋17,410元＋1,570元＝50,716元），並分別指定
    送至被告當時承攬工程之現場即臺北縣板橋市○○路○段
    315號34樓之5及臺北縣中和市○○路89號1樓二址進行安裝
    ，且被告迄今均未給付上開價金等情，均為兩造所不爭執，
    並有羅凱實業有限公司97年6月5日、6日、12日及27日之銷
    貨單影本共4紙附卷可稽，堪信為真實。
四、按物之出賣人，對於買受人應擔保其物依第373條之規定危
    險移轉於買受人時，無滅失或減少其價值之瑕疵，亦無滅失
    或減少其通常效用或預定效用之瑕疵，民法第354條第1項前
    段定有明文。次按，當事人主張有利於己之事實，就其事實
    有舉證之責任，民事訴訟法第277條前段亦有明文。本件被
    告固主張原告所交付之系爭燈具有上述瑕疵，因此拒絕給付
    價金及請求原告應減少價金，惟此均為原告否認，則被告自
    應就該燈具瑕疵存在之事實負舉證之責，然被告迄本院言詞
    辯論終結時止，均未能舉證證明系爭燈具均有瑕疵，揆諸前
    揭說明，則被告主張原告所交付之系爭燈具均有瑕疵，因此
    拒絕給付價金及請求原告應減少價金云云，自不足採。又被
    告所稱原告出售用於桃園縣楊梅鎮「翁公館」工程之燈具既
    非系爭燈具，被告以該燈具之瑕疵為抗辯，亦非可採。從而
    ，原告請求被告給付原告50,716元，及自起訴狀繕本送達翌
    日即98年3月18日起至清償日止之法定遲延利息，為有理由
    ，應予准許。
五、本件訴訟費用額確定如主文第二項所示金額。
中    華    民    國    98    年    6    月    29    日
                    基隆簡易庭法  官   姚貴美
以上正本係照原本作成。
對於本件判決如有不服，應於收受送達後20日內向本院提出上訴
書狀，上訴於本院合議庭，並按他造當事人之人數附具繕本。
當事人之上訴，非以判決違背法令為理由不得為之，上訴狀應記
載上訴理由，表明下列各款事項：
(一)原判決所違背之法令及其具體內容。
(二)依訴訟資料可認為原判決有違背法令之具體事實。
中    華    民    國    98    年    6     月    29    日
                              書記官   詹小瑤


司法院資訊處製作；財團法人民間司法改革基金會備份。
